# 请教-所得税

提问人：ycwl 时间：2012-12-20 14:16:24
工资薪金部分： 工资： 期初 借方 贷方 期末 50 90 100 60 工会经费：期初 借方 贷方 期末 10 9 20 21 其中工资借方有支付去年的 50 那么工会经费今年税前扣除限额为多少？ 我觉得应该是40*2%=8 调增 12 ？ 还有一种想法，假如工会借方是 9 ，其中 5 是支付去年的，那么今年只支付了当期计提的 4 ，那么应该调增16.陈版，我的理解正确吗？

回答人：chenyiwei
回复 ycwl 的帖子
一般是按当期实际支付且按国税函[2009]3号等相关规定认为属于合理工资薪金的金额作为计算基数。本案例中允许扣除金额为90*2%=1.8，纳税调整金额为20-1.8=18.2。